【裁判字號】    97,訴,761
【裁判日期】    970501
【裁判案由】    毒品危害防制條例
【裁判全文】
臺灣高雄地方法院刑事判決               97年度訴字第761號
公  訴  人  臺灣高雄地方法院檢察署檢察官
被      告  丙○○
                    現於高雄第二監獄
選任辯護人  張蓉成律師
上列被告因違反毒品危害防制條例案件，經檢察官提起公訴（96
年度偵字第24637 號），本院判決如下：
    主  文
丙○○販買第二級毒品，累犯，處有期徒刑捌年，扣案第二級毒
品甲基安非他命參包（檢驗前淨重玖點壹玖公克，檢驗後淨重玖
點零陸捌公克），均沒收銷燬之，扣案電子磅秤壹台、夾鍊袋壹
包、塑膠鏟管參支、NOKIA 廠牌行動電話壹支（含行動電話號碼
0000000000號SIM 卡壹枚），均沒收之，未扣案販賣
第二級毒品所得財物新臺幣貳仟元，沒收之，如全部或一部不能
沒收時，以其財產抵償之；又販賣第二級毒品未遂，累犯，處有
期徒刑伍年，扣案第二級毒品甲基安非他命參包（檢驗前淨重玖
點壹玖公克，檢驗後淨重玖點零陸捌公克），均沒收銷燬之，扣
案電子磅秤壹台、空夾鍊袋壹包、塑膠鏟管參支、NOKIA 廠牌行
動電話壹支（含行動電話號碼0000000000號SIM 卡壹
枚），均沒收之。應執行有期徒刑拾貳年，扣案第二級毒品甲基
安非他命參包（檢驗前淨重玖點壹玖公克，檢驗後淨重玖點零陸
捌公克），均沒收銷燬之，扣案電子磅秤壹台、空夾鍊袋壹包、
塑膠鏟管參支、NOKIA 廠牌行動電話壹支（含行動電話號碼00
00000000號SIM 卡壹枚），均沒收之，未扣案販賣第二
級毒品所得財物新臺幣貳仟元，沒收之，如全部或一部不能沒收
時，以其財產抵償之。
    事  實
一、丙○○前於民國89年間因轉讓毒品案件，經本院以89年度訴
    字第2336號判處有期徒刑8 月，緩刑3 年確定，嗣於90年間
    復因施用毒品案件，經本院以90年度易字第3222號判處有期
    徒刑3 月確定，並撤銷上開緩刑，上開2 罪接續執行，而於
    91年12月31日縮短刑期執行完畢。詎猶不知悔改，明知甲基
    安非他命係毒品危害防制條例第2 條第2 項所列之第二級毒
    品，不得非法持有、販賣，仍於不詳時間，在位於高雄縣岡
    山鎮省道旁之「太平洋遊藝館」內，以不詳代價，向姓名年
    籍均不詳、綽號「龍仔」之成年男子購買不詳數量之甲基安
    非他命，其中除留下部分甲基安非他命供己施用外（丙○○
    涉犯施用第二級毒品犯行部分另案審理中），竟又意圖營利
    ，分別基於販賣甲基安非他命之各別犯意，先後於：(一)96年
    1 月13日凌晨1 時46分許，由丁○○以0000000000號行動電
    話撥打丙○○所使用之0000000000號行動電話，向丙○○購
    買價值新臺幣（下同）2,000 元之甲基安非他命，嗣經過 1
    小時後，丙○○即在臺南縣六甲鄉○道路旁，以2,000 元之
    價格，將不詳數量之甲基安非他命販賣予丁○○，而藉此以
    牟利；(二)另於96年2 月13日晚上7 時50分許，由丙○○以
    0000000000號行動電話撥打乙○○所使用之0000000000號行
    動電話，向乙○○推銷其有品質優良之甲基安非他命，並向
    乙○○表明甲基安非他命之價格為每錢8,000 元（按指「1
    」），每半錢4,000 元（按指「半」），每4 分之1 錢2,50
    0 元（按指「半半」），欲藉此以牟利，嗣因乙○○籌借不
    到錢而作罷，致丙○○販賣第二級毒品之犯行因而未能得逞
    。
二、嗣於96年2 月15日下午6 時許，丙○○駕駛車牌號碼P6-172
    3 號自用小客車搭載友人袁玉蓓，於行經高雄縣岡山鎮○○○路79-5號前時為警查獲，並當場在其所駕駛之上開車輛內
    扣得第一級毒品海洛因1 包（檢驗前淨重0. 061公克，檢驗
    後淨重0.03公克）、第二級毒品甲基安非他命1 包（檢驗前
    淨重8.495 公克，檢驗後淨重8.444 公克）、供丙○○販賣
    第二級毒品所用之電子磅秤1 台、塑膠剷管3 支、NOKI A牌
    行動電話1 支（含0000000000號行動電話SIM 卡1 張）、預
    備供其販賣第二級毒品所用之夾鍊袋1 包，另扣得注射針筒
    2 支等物。復於同日下午7 時許經丙○○同意帶同警方前往
    其位於臺南縣歸仁鄉○○村○○路○ 段55 8號3 樓之租屋處
    搜索，扣得第二級毒品甲基安非他命2 包（檢驗前共淨重0.
    695 公克，檢驗後共淨重0.624 公克）、吸食器2 組及MOTO
    ROLA牌行動電話1 支（含0000000000號行動電話SIM 卡1 張
    ）等物。
三、案經內政部警政署高雄港務警察局移送臺灣高雄地方法院檢
    察署檢察官偵查起訴。
    理  由
壹、程序部分（證據能力之審查）：
一、按被告以外之人於審判外之言詞或書面陳述，除法律有規定
    者外，不得作為證據，刑事訴訟法第159 條第1 項亦定有明
    文。查本件證丁○○、乙○○於警詢中之供述，具有被告以
    外之人審判外陳述之性質，屬傳聞證據，經本院依法提示予
    以調查，被告丙○○對此表示無證據能力（見本院97年3 月
    5 日準備程序筆錄第3 頁），是依上開規定，自不得作為本
    案之證據。
二、次按被告以外之人於偵查中向檢察官所為之陳述，除顯有不
    可信之情況者外，得為證據，刑事訴訟法第159 條之1 第 2
    項定有明文。查本件證人丁○○、乙○○於偵查中經具結之
    供述，具有被告以外之人審判外陳述之性質，屬傳聞證據，
    惟經本院依法提示予以調查，檢察官對此均未表示異議，且
    經本院審酌該書面作成時無違法情事，亦無任何顯有不可信
    之情況，自應適宜為本案之證據。
貳、實體部分：
一、訊據被告丙○○固不否認在上開時、地向「龍仔」購買毒品
    等事實，惟矢口否認有何販賣第二級毒品犯行，辯稱：通聯
    記錄係丁○○、乙○○向伊詢問毒品行情，伊僅係幫丁○○
    、乙○○向「龍仔」買毒品，並未獲取任何好處云云。經查
    ：
  (一)犯罪事實(一)部分：
  1.此部分之事實，業據證人丁○○於檢察官偵查中供述：伊於
    96年1 月13日凌晨1 時46分在六甲鄉以手機0000000000號與
    被告丙○○對談毒品交易之事，伊在96年1 月16日前在臺南
    縣六甲鄉○○路上向被告買了1 包2 、3 千元之安非他命（
    按應係甲基安非他命），係由被告親自交給我的等語（見偵
    1 卷第22至23頁），本院稽之證人丁○○對於：其購買毒
    品之對象為被告；聯絡購買毒品之時間為96年1 月13日凌
    晨1 時46分許；聯絡所用手機號碼：0000000000號；購
    買毒品之價格為1 包2 、3 千元；購買毒品之時間為96年
    1 月16日前某日；購買毒品地點係在臺南縣六甲鄉○○路
    上；由被告親自交付毒品予證人丁○○等關於本件犯罪事
    實之重要情節均能清楚交代，苟非真有其事，證人丁○○焉
    能就其向被告購買第二級毒品之犯行為如此清楚、前後一致
    之供述，顯見其所述應非虛假；且證人丁○○於偵查中另證
    稱：伊與被告從小就認識，與被告之弟弟為國小同學等語（
    見偵1 卷第22頁），顯見證人丁○○認識被告甚久，且丁○○自陳與被告素無嫌隙（見本院97年4 月17日審判筆錄第5
    頁），丁○○當無誣陷被告之理；而佐以證人丁○○於96年
    3 月22日為警查獲當日，於警詢程序後隨即接受檢察官訊問
    ，距離案發時間較近，記憶較為清晰，且當時甫為警查獲，
    不及思慮為己或他人脫罪，且未直接或間接與被告丙○○接
    觸，較無受外力干擾之情形，而檢察官於訊問證人丙○○之
    際，亦有依法全程錄音，並無不法取供之情形，益徵證人丁○○於偵查中之供述應非虛假。再比對卷附高雄港務警察局
    通訊監察譯文顯示（見警2 卷第3 頁），證人丁○○確實於
    96年1 月13日凌晨1 時46分以0000000000號行動電話撥打丙○○所使用之0000000000號行動電話，並向被告表示：「我
    要2 （按即證人丁○○要買2,000 元之甲基安非他命）」，
    並與被告約好於1 小時候見面交付毒品，在在均與證人丁○○上開於偵查中證述向被告購買甲基安非他命之情節均相符
    合，足認被告確實有如犯罪事實(一)所示之販賣第二級毒品犯
    行。至證人丁○○於本院審理時雖又證稱：伊係與被告一起
    出錢買入及施用毒品，並沒有向被告買毒品云云（見本院97
    年4 月17日審判筆錄第5 、6 頁），然本院稽之證人丁○○
    於上開96年1 月13日凌晨1 時46分與被告之通話內容，並未
    述及要與被告一起購買毒品施用，僅係向被告表示要「我要
    2 」，有高雄港務警察局通訊監察譯文1 份在卷可稽（見警
    2 卷第3 頁），依一般交易毒品者之術語，即指證人丁○○
    要向被告購買2,000 元之甲基安非他命甚明，且證人丁○○
    於本院審理時又證稱：伊不知道毒品來源等語（見本院97
    年4 月17日審判筆錄第6 頁），然若被告僅係與證人丁○○
    一起購買毒品，證人丁○○焉能不知毒品之來源？在在均顯
    見證人丁○○於本院審理時供稱未向被告購買毒品云云，要
    屬迴護被告之詞，不足採信。此外，尚有第二級毒品甲基安
    非他命3 包（檢驗前淨重9.19公克，檢驗後淨重9.068 公克
    ）、被告所有供其販賣第二級毒品時分裝毒品所用之電子磅
    秤1 台、塑膠鏟管3 支、聯絡販毒用之NOKIA 廠牌行動電話
    1 支（含行動電話號碼0000000000號SIM 卡1 枚）及預備供
    其販賣第二級毒品時分裝毒品所用之夾鏈袋1 包扣案可稽，
    而上開扣案毒品經檢驗結果，確係第二級毒品甲基安非他命
    ，亦有高雄市立凱旋醫院96年2 月26日濫用藥物成品檢驗鑑
    定書1 紙在卷足參（見偵1 卷第53頁），足認被告確實有於
    上開時、地以2,000 元之價格，販賣不詳數量之甲基安非他
    命予證人丁○○。
  2.至被告丙○○雖辯稱：伊僅係幫丁○○向「龍仔」買毒品，
    並未獲取任何好處云云，然與本院上開調查證據結果相悖，
    且被告於偵查中陳述其不認識丁○○（見偵2 卷第6 頁），
    顯見被告亟欲隱藏其自幼與證人丁○○熟識之事實，益徵被
    告上開辯詞顯屬臨訟卸責之詞，不足採信。
  3.綜合上述，足認被告確實有於上開時、地以2,000 元之價格
    ，販賣不詳數量之甲基安非他命予丁○○。
  (二)犯罪事實(二)部分：
  1.依卷附高雄港務警察局通訊監察譯文顯示（見警2 卷第8 頁
    背面），被告丙○○確實於96年2 月13日晚上7 時50分以00
    00000000號行動電話撥打證人乙○○所使用之0000000000號
    行動電話，並向證人乙○○表示：「我這裡…有優的（按即
    品質優良之第二級毒品甲基安非他命」，證人乙○○隨即向
    被告詢問毒品價格稱：「價格一樣嗎？」，被告隨即答以：
    「1 是8 （按即每錢甲基安非他命8,000 元）」、「半4 （
    按即每半錢甲基安非他命4,000 元）」、「半半25（按即每
    4 分之1 錢甲基安非他命2,500 元）」等語，依一般交易毒
    品者之術語，即指被告向證人乙○○兜售品質優良之甲基安
    非他命甚明，佐以證人乙○○於檢察官偵查中供述：伊自95
    年6 、7 月開始向被告丙○○購買毒品事，地點多在鳥松鄉
    仁美、仁武交流道，每次至少2,500 元，2,500 元可以買半
    錢的一半等語（見偵1 卷第43至44頁），顯示證人乙○○確
    實曾向被告購買毒品之事實，而證人乙○○與與被告素無嫌
    隙，當無誣陷被告之理，則以上開通訊監察內容及證人乙○○之證詞綜合觀之，益徵被告丙○○確實於96年2 月13日晚
    上7 時50分以0000000000號行動電話撥打證人乙○○所使用
    之0000000000號行動電話，並向乙○○推銷兜售甲基安非他
    命無疑。又證人乙○○於於本院審理時證稱：在該次通話後
    ，並未去拿毒品等語（見本院97年4 月3 日審判筆錄第9 頁
    ），顯見被告欲販賣第二級毒品予證人乙○○之犯行並未得
    逞，而僅屬於未遂階段甚明。此外，尚有第二級毒品甲基安
    非他命3 包（檢驗前淨重9.19公克，檢驗後淨重9.068 公克
    ）、被告所有供其販賣第二級毒品時分裝毒品所用之電子磅
    秤1 台、塑膠鏟管3 支、聯絡販毒用之NOKI A廠牌行動電話
    1 支（含行動電話號碼0000000000號SIM 卡1 枚）及預備供
    其販賣第二級毒品時分裝毒品所用之夾鏈袋1 包扣案可稽，
    而上開扣案毒品經檢驗結果，確係第二級毒品甲基安非他命
    ，亦有高雄市立凱旋醫院96年2 月26日濫用藥物成品檢驗鑑
    定書1 紙在卷足參（見偵1 卷第53頁），足認被告確實有於
    上開時、地欲以2,50 0元之價格，販賣4 分之1 錢之甲基安
    非他命予乙○○，但因證人乙○○沒有錢而作罷。
  2.至被告丙○○雖辯稱：伊僅係幫乙○○向「龍仔」買毒品，
    並未獲取任何好處云云，然與本院上開調查證據結果相悖，
    顯屬臨訟卸責之詞，不足採信。
  3.綜合上述，足認被告確實有於上開時、地欲以2,500 元之價
    格，販賣4 分之1 錢之甲基安非他命予乙○○，但因證人乙○○沒有錢而作罷。
  (三)本案雖因被告矢口否認犯行而無從得知其販賣第二級毒品所
    可獲得之利益為何。然販賣第二級毒品，可處無期徒刑或7
    年以上有期徒刑，得併科700 萬元以下罰金，毒品危害防制
    條例第4 條第2 項定有明文，是販賣第二級毒品係屬嚴重違
    法行為，苟遭逮獲，後果非凡，毒販出售毒品時無不小心翼
    翼，不敢公然為之，且不論是毒品之包裝如何，均可由販售
    者任意分裝增減其重量及純度，而每次販賣之價格，亦隨雙
    方關係之深淺、資力、需求之程度等因素，由販售之人任意
    調整，顯見販售毒品之人，必有豐厚利得，否則豈有願冒罹
    重典之風險，而以原價或低於原價買賣毒品之理，足認被告
    確有藉由販賣第二級毒品甲基安非他命，以從中賺取買賣差
    價牟利之意圖甚明。
  (四)從而，本案事證明確，被告犯行堪予認定，應依法論科。
二、查甲基安非他命係毒品危害防制條例第2 條第2 項所稱之第
    二級毒品，不得非法持有及販賣。是核被告丙○○所為，犯
    罪事實(一)部分係犯毒品危害防制條例第4 條第2 項之販賣第
    二級毒品罪，犯罪事實(二)部分係犯毒品危害防制條例第4 條
    第6 項、第2 項之販賣第二級毒品未遂罪。被告2 人持有毒
    品之低度行為，已為販賣之高度行為所吸收，均不另論罪。
    如犯罪事實(二)所示之犯行被告已著手於販賣第二級毒品犯行
    之實行，然因證人乙○○籌款無著而作罷，為未遂犯，應依
    刑法第25條第2 項之規定減輕其刑。又公訴意旨就被告販賣
    第二級毒品犯行之起迄時間係自95年7 月中旬某日起，至96
    年2 月15日止，而被告如犯罪事實(二)之犯罪時間係在96年2
    月13日，顯見本件犯罪事實(二)應為檢察官起訴範圍所及之犯
    行，本院自應加以審理，然公訴意旨認被告犯罪事實(二)所為
    係犯毒品危害防制條例第4 條第2 項之販賣第二級毒品罪，
    而與上開論罪事實有異，容有未洽，應予指明，惟因行為之
    既遂或未遂僅係犯罪狀態之不同，而非處罰之獨立規定，不
    生變更起訴法條之問題，附此敘明。又被告所犯上開販賣第
    二級毒品及販賣第二級毒品未遂2 罪間，犯意各別，罪名互
    殊，應分論併罰。公訴意旨認被告上開2 罪為接續犯之包括
    一罪，容有未洽，應予指明。另被告前於89年間因轉讓毒品
    案件，經本院以89年度訴字第2336號判處有期徒刑8 月，緩
    刑3 年確定，嗣於90年間復因施用毒品案件，經本院以90年
    度易字第3222號判處有期徒刑3 月確定，並撤銷上開緩刑，
    上開2 罪接續執行，而於91年12月31日縮短刑期執行完畢，
    有臺灣高等法院被告全國前案紀錄表1 紙附卷可稽，被告於
    上開有期徒刑執行完畢5 年內，再犯本件有期徒刑以上之罪
    ，為累犯，然因販賣第二級毒品之法定本刑為無期徒刑或7
    年以上有期徒刑，得併科700 萬元以下罰金，依刑法第65條
    第2 項規定，無期徒刑不能加重其刑，是僅就其法定本刑中
    有期徒刑及併科罰金刑部分，依刑法第47條第1 項規定，均
    予加重其刑，並就犯罪事實(二)部分與上開未遂減輕之事由先
    加後減之。爰審酌被告身值壯年，竟不思以正當途徑取得金
    錢，明知第二級毒品甲基安非他命戕害人體身心健康非輕，
    卻為圖獲利而販賣第二級毒品，且販賣之對象包括證人丁○○及乙○○等2 人，販賣次數各為1次 ，而販賣毒品所得金
    額僅2,000 元，被告行為確有不當，且惡性非輕，且犯後猶
    飾詞狡辯，態度不佳，不見悔意，復衡渠等犯罪之動機、目
    的、手段、所生之危害、販賣之次數、所得之利益等一切情
    狀，分別量處如主文所示之刑，並定其應執行之刑，以資懲
    儆。
三、扣案物之處理：
  (一)扣案之甲基安非他命3 包（檢驗前淨重9.19公克，檢驗後淨
    重9.068 公克），經鑑定結果，係屬毒品危害防制條例第2
    條第2 項所稱之第二級毒品，有高雄市立凱旋醫院96年2 月
    26 日 濫用藥物成品檢驗鑑定書1 紙在卷足參（見偵1 卷第
    53 頁） ，應依毒品危害防制條例第18條第1 項前段規定宣
    告沒收銷燬之。
  (二)另扣案被告所有夾鏈袋1 包，係被告預備用以分裝販賣第二
    級毒品所用之物，應依刑法第38條第1 項第2 款之規定，予
    以宣告沒收之。而扣案之電子磅秤1 台、塑膠鏟管3 支、NO
    KIA 廠牌行動電話1 支（含行動電話號碼0000000000號SIM
    卡1 枚），則係被告所有供其販賣第二級毒品時分裝毒品及
    聯絡販毒事宜所用，均應依毒品危害防制條例第19條第1 項
    前段規定，予以宣告沒收之。又被告因販賣毒品所得之財物
    2,000 元，雖未扣案，然此係被告販賣第二級毒品所得之財
    物，業如上述，應依毒品危害防制條例第19條第1 項之規定
    ，沒收之，如全部或一部不能沒收時，以其財產抵償之。
  (三)至扣案被告所有第一級毒品海洛因1 包（檢驗前淨重0. 061
    公克，檢驗後淨重0.03公克）、注射針筒2 支、吸食器2 組
    及MOTOROLA牌行動電話1 支（含0000000000號行動電話SIM
    卡1 張）等物，均與本件犯罪事實無關，爰均不予宣告沒收
    銷燬或沒收。
四、公訴意旨另以：被告丙○○明知甲基安非他命係毒品危害防
    制條例第2 條所規定之第二級毒品，依法不得販賣，竟仍意
    圖營利，基於販賣甲基安非他命之犯意，自95年7 月中旬某
    日起至96年2 月15日止，以0000000000之行動電話為聯絡管
    道，接續多次在高雄市○○路、博愛路橋交岔路口旁、高雄
    縣仁武鄉○○○○道附近、高雄縣鳥松鄉仁美地區「速賣樂
    」加油站附近及台南縣六甲鄉某路旁等地，以2,000 元至3,
    000 元不等之價格，將第二級毒品甲基安非他命賣予丁○○
    、乙○○以牟利（以上犯罪事實不包含本件犯罪事實(一)、(二)
    部分犯行），因認被告涉犯販賣第二級毒品之犯嫌。經查：
  (一)按犯罪事實應依證據認定之，無證據不得認定犯罪事實，刑
    事訴訟法第154 條第2 項定有明文。又認定犯罪事實，所憑
    之證據，雖不以直接證據為限，間接證據亦包括在內，然無
    論直接或間接證據，其為訴訟上之證明，須於通常一般之人
    均不致於有所懷疑，而得確信其為真實之程度者，始得據之
    為有罪之認定，倘其證明尚未達到此一程度，而有合理性懷
    疑之存在時，即無從為有罪之認定，根據「罪證有疑，利於
    被告」之證據法則，即不得遽為不利於被告之認定（最高法
    院著有76年台上字第4986號判例可資參照）；再按犯罪事實
    之認定，應憑真實之證據，倘證據是否真實尚欠明顯，自難
    以擬制推測之方法，為其判斷之基礎，而認定犯罪事實之證
    據係指足以認定被告確有犯罪行為之積極證據而言，該項證
    據自須適合於被告犯罪事實之認定，始得採為斷罪資料（最
    高法院53年台上字第656 號及29年上字第3105號判例可資參
    照）。
  (二)公訴人認被告涉有上開犯行，無非係以證人丁○○、乙○○
    於警詢及偵查中之證述，並有如本件犯罪事實所示之扣押物
    等為其證據。然查，
  1.本件被告丙○○被訴於95年12月間某日，在高雄縣阿蓮鄉○
    路旁，以2,000 元之價格，販賣第二級毒品甲基安非他命予
    丁○○部分，公訴人主要認定被告涉案之證據為證人丁○○
    於警詢及偵查中之證述。然查，證人丁○○於警詢中之供述
    ，係屬傳聞證據，依刑事訴訟法第159 條第1 項規定，自不
    得作為本案之證據，已如上述。而證人丁○○雖在偵查中供
    稱其在95年12月間某日，在高雄縣阿蓮鄉某路旁，向被告購
    買2,000 元甲基安非他命云云（見偵1 卷第22至23頁），然
    其於本院審理時則又證稱：伊係與被告一起買毒品，而未曾
    向被告購買毒品云云（見本院97年4 月17日審判筆錄第6頁
    ），則其偵查中及本院審理時之供述既有上開迴異之處，依
    嚴格證據證明法則，自應不能僅以證人丁○○於偵查中之供
    述而遽認被告有公訴人所指之上開犯行，仍應輔以其他證據
    資料而為認定，然而被告此部分之犯罪嫌疑，亦查無任何相
    關之通訊監察譯文可堪佐證，自不能遽為不利於被告之認定
    。另公訴人據以認定被告涉案之如本件犯罪事實所示扣押物
    ，亦均無法獨立作為認定被告於95年12月間某日販賣第二級
    毒品予證人丁○○之重要證據。是公訴人認被告另涉有於95
    年12月間某日販賣第二級毒品之犯嫌，僅有證人丁○○於偵
    查中之證述可資佐證，而該等證述亦與證人丁○○於本院審
    理時證述之情節相左，又查無其他證據予以補強證人丁○○
    於偵查中之證述，是公訴人所指被告此部分犯行，即屬無足
    夠之證據可資證明。
  2.本件被告丙○○被訴自95年7 月間某日起至96年2 月15日止
    ，在高雄市○○路、博愛路橋交岔路口旁、高雄縣仁武鄉○○○○道附近、高雄縣鳥松鄉仁美地區「速賣樂」加油站附
    近等地，以2,500 元至3,000 元不等之價格，多次將第二級
    毒品甲基安非他命賣予乙○○部分，公訴人主要認定被告涉
    案之證據為證乙○○於警詢及偵查中之證述。然查，證人乙○○於警詢中之供述，係屬傳聞證據，依刑事訴訟法第159
    條第1 項規定，自不得作為本案之證據，已如上述。而證人
    乙○○在雖在偵查中供稱其自95年6 、7 月間開始向被告購
    買毒品，交易地點在高雄市○○路、高雄縣仁武鄉○○○○
    道附近、高雄縣鳥松鄉仁美地區，向被告購買甲基安非他命
    9 次（按不包含本件犯罪事實(二)之事實），價格至少2,500
    元云云（見偵1 卷第43至44頁），然其於本院審理時則又證
    稱：伊係與被告一起買毒品，1 次拿半錢，與被告各出2,50
    0 元，伊未曾向被告購買過毒品云云（見本院97年4 月3 日
    審判筆錄第5 、6 頁），則其偵查中及本院審理時之供述既
    有上開迴異之處，依嚴格證據證明法則，自應不能僅以證人
    乙○○於偵查中之供述而遽認被告有公訴人所指之上開犯行
    ，仍應輔以其他證據資料而為認定，然而被告此部分之犯罪
    嫌疑，亦查無任何相關之通訊監察譯文可堪佐證，自不能遽
    為不利於被告之認定。另公訴人據以認定被告涉案之如本件
    犯罪事實所示扣押物，亦均無法獨立作為認定被告上開多次
    販賣第二級毒品予證人丁○○之重要證據。是公訴人認被告
    另涉有多次販賣第二級毒品予乙○○之犯嫌，僅有證人乙○○於偵查中之證述可資佐證，而該等證述亦與證人乙○○於
    本院審理時證述之情節相左，又查無其他證據予以補強證人
    乙○○於偵查中之證述，是公訴人所指被告此部分犯行，即
    屬無足夠之證據可資證明。
  (三)綜上所述，公訴人所指被告涉嫌上開犯行，均屬不能證明，
    本均應為無罪之諭知，然因公訴人認被告上開涉嫌販買第二
    級毒品犯嫌部分，與本院上開論罪部分有接續犯之包括一罪
    關係，爰均不另為無罪之諭知。
據上論斷，應依刑事訴訟法第299 條第1 項前段，毒品危害防制
條例第4 條第2 項、第6 項、第18條第1 項前段、第19條第1 項
，刑法第11條、第25條第2 項、第47條第1 項、第51條第5 款、
第38條第1 項第2 款，判決如主文。
本案經檢察官甲○○到庭執行職務。
中    華    民    國    97    年    5     月    1     日
                  鳳山刑事第一庭審判長法  官 黃三友
                                      法  官 林芳華
                                      法  官 陳盈吉
以上正本證明與原本無異。
如不服本判決，應於判決送達後10日內，向本院提出上訴狀。
中    華    民    國    97    年    5     月    12    日
                                      書記官  陳展榮
附錄本判決論罪科刑法條：
毒品危害防制條例第4條
製造、運輸、販賣第一級毒品者，處死刑或無期徒刑；處無期徒
刑者，得併科新臺幣 1 千萬元以下罰金。
製造、運輸、販賣第二級毒品者，處無期徒刑或7年以上有期徒
刑，得併科新臺幣 7 百萬元以下罰金。
製造、運輸、販賣第三級毒品者，處5年以上有期徒刑，得併科
新臺幣 5 百萬元以下罰金。
製造、運輸、販賣第四級毒品者，處3年以上10年以下有期徒刑
，得併科新臺幣 3 百萬元以下罰金。
製造、運輸、販賣專供製造或施用毒品之器具者，處1年以上7年
以下有期徒刑，得併科新臺幣 1 百萬元以下罰金。
前五項之未遂犯罰之。


司法院資訊處製作；財團法人民間司法改革基金會備份。
